臺灣南投地方法院刑事判決
110年度簡上字第55號
上  訴  人
即  被  告  張慧津


上列上訴人即被告因竊盜案件，不服本院南投簡易庭民國110年1
0月25日第一審簡易判決（原審案號：110年投簡字第289號；聲
請簡易判決處刑書案號：110年度速偵字第149號），提起上訴，
本院管轄第二審之合議庭判決如下：
    主          文
上訴駁回。
張慧津緩刑貳年。
    犯罪事實及理由
一、本件經本院審理結果，認為原審即第一審判決認事、用法及
     量刑均無不當之處，均應維持，除證據部分補充被告張慧
    津於本院準備程序及審理時之自白、草屯療養院診斷證明書
    、調解成立筆錄外（見本院卷第9頁至第11頁、第47頁至第4
    8頁），餘均引用原審判決書記載之犯罪事實、證據及理由
    。
二、上訴人即被告上訴意旨略以：原審刑度我無法接受。我有憂
    鬱症，我已經跟告訴人和解，希望給予緩刑的機會等語。
三、經查：
  ㈠按關於刑之量定，係實體法上賦予法院得為自由裁量之事項 
    ，倘其未有逾越法律所規定之範圍，或濫用其權限，即不得
     任意指摘為違法（最高法院75年台上字第7033號判例要旨
    參 照）。在同一犯罪事實與情節，如別無其他加重或減輕
    之原 因，下級審法院量定之刑，亦無過重或失輕之不當情
    形，則 上級審法院對下級審法院之職權行使，原則上應予
    尊重（最 高法院85年度台上字第2446號判決要旨參照）。
  ㈡原審判決審酌被告並未有何前科紀錄，素行尚佳，有臺灣高
    等法院被告前案紀錄表附卷可參；惟被告正值壯年，竟仍不
     思以正當方式謀生，而任意以持割草刀之方式竊取告訴人
    吳 政和所有之財物，顯然欠缺尊重他人財產權之觀念，所
    為 顯值非難；兼衡其尚知坦承犯行之犯後態度，暨考量其
    國中 畢業之智識程度、職業為家管、家庭經濟狀況為小康
    （以上 智識程度、職業、家庭經濟狀況等見警卷所附被告
    調查筆錄 受詢問人欄、個人戶籍資料所載）等一切情狀，
    妥為適用刑 法第57條規定、敘明理由，未逾法定刑度、復
    無濫用裁量權 限，所為量刑核無不當或違法，也無輕重失
    衡情形，堪稱允 當，揆諸前揭說明，自不得遽指為違法。
    而被告於本院第二 審審理中，已與告訴人成立調解，並依
    調解筆錄給付完畢， 此有本院電話紀錄表可佐（見本院卷
    第49頁），原審雖未及 審酌此節，然其刑度係在法定範圍
    內量處，所量處之刑與犯 罪情節亦屬相當，尚無顯屬裁量
    濫用之情形。從而，原審量刑既無不當，上訴人亦未依據卷
    內既有訴訟資料或另提出其他之新事證，指摘或表明原審判
    決有何採證認事、用法量刑等足以影響判決本旨之不當或違
    法之處，上訴人之上訴核無理由，應予駁回。
  ㈢又按，凡有審理事實職權之法院，均得依其職權諭知緩刑。
    第二審以判決駁回上訴時，當然得諭知緩刑，無待明文之規
    定（司法院院字第791 號解釋參照）。本件被告並無曾因故
    意犯罪受有期徒刑以上刑之宣告，有臺灣高等法院被告前案
    紀錄表在案足佐，其因一時失慮、致罹刑典，犯後坦承犯行
    行、尚見悔意，於本院審理中已與被害人成立調解，並賠償
     完畢，被害人亦有表示不追究被告之刑事責任，此有本院
    電 話紀錄表在卷可憑（見本院卷第49頁），是經此刑事程
    序後 ，被告應能知所警惕而無再犯之虞，本院因認所宣告
    之刑， 以暫不執行為適當，爰予宣告緩刑2年，以啟自新。
四、據上論斷，應依刑事訴訟法第455條之1第1項、第3項、第37
    3條、第368條，判決如主文。
本案經檢察官劉仁慈聲請以簡易判決處刑，檢察官黃淑美到庭執
行職務。
中　　華　　民　　國　　111 　年　　4 　　月　  26　　日
　　　　　　　　　刑事第三庭  審判長法　官　何玉鳳
                                    法  官  顏代容
                                    法  官  李怡貞
以上正本證明與原本無異。
不得上訴。
                                    書記官  林鈺珣
中　　華　　民　　國　　111 　年　　4 　　月　　26　　日